【裁判字號】    95,易緝,82
【裁判日期】    951213
【裁判案由】    竊盜
【裁判全文】
臺灣臺南地方法院刑事判決              95年度易緝字第82號
公  訴  人  臺灣臺南地方法院檢察署檢察官
被      告  甲○○
上列被告因竊盜案件，經檢察官提起公訴（95年度偵字第4957號）
，本院合議庭裁定由受命法官行簡式審判程序，判決如下：
    主  文
甲○○連續踰越牆垣及安全設備竊盜，累犯，處有期徒刑拾月。
扣案鑰匙壹支沒收。
    事  實
一、甲○○前因竊盜案件，經臺灣臺南地方法院判處有期徒刑三
    月確定，於民國九十四年二月二日執行完畢，詎猶不知警惕
    ，復基於意圖為自己不法所有之概括犯意，先後於：九十
    五年三月十日凌晨二時許，以塑膠桶墊腳翻牆之方式，翻越
    臺南縣永康市○○里○○○路三六五巷二六之一號乙○○所
    經營「世興資源回收場」之圍牆後，復撿拾在地上之鐵條敲
    破儲藏室之玻璃而逾越該窗戶之安全設備，侵入該無人在內
    之回收場，竊取乙○○所有之紅銅線二袋、電線二捆（價值
    總計約新臺幣二萬一千五十二元），得手後將竊得之贓物置
    放於該回收場圍牆邊，欲離去之際，因觸動保全系統，經保
    全人員劉玉興發現報警處理而當場查獲；九十五年四月二
    十一日二十二時許，在臺南市安南區○○○街二五號前，發
    現丙○○所有車號九二０一—ＪＧ號小貨車，車門未上鎖，
    且鑰匙插在啟動開關上並未拔除，即趁機開走而竊得該車，
    嗣於四月二十三日晚間二十一時五十分許，為警查獲；九
    十五年五月一日二十二時許，在臺南市○○區○○街一七四
    巷六一弄處，以自備之鑰匙一支，竊取己○○所有車牌號碼
    ＳＶ—五九七一號自小貨車，得手後逃逸，為警於九十五年
    五月二日查獲；九十五年五月二日凌晨一時十分許，在臺
    南縣永康市○○○街一一五號前工地，竊取桐慶營造股份有
    限公司所有，由丁○○所看管之鋼筋八支、鏟子一支得手，
    離去未久，即遭警攔查。
二、案經被害人乙○○、己○○、丁○○分別訴由臺南縣警察局
    永康分局報請臺灣臺南地方法院檢察署檢察官偵查起訴。
    理  由
一、本件被告甲○○所犯為死刑、無期徒刑、最輕本刑為三年以
    上有期徒刑以外之罪，亦非屬高等法院管轄之第一審案件，
    其於準備程序進行中，先就被訴事實為有罪之陳述，經法官
    告知簡式審判程序之旨，並聽取公訴人之意見後，依刑事訴
    訟法第二百七十三條之一第一項之規定，裁定由受命法官獨
    任進行簡式審判程序，合先敘明。
二、上揭犯罪事實，業據被告甲○○於本院審理時自白承認，核
    與證人即告訴人乙○○（見南縣永警偵字第０九五一０００
    六一二號警卷，下稱警一卷，第四頁）、證人即保全員劉玉
    興（見上開警卷第六頁，偵查卷第七八至八二頁）、證人即
    被害人丙○○（見南縣永警偵字第０九五一００一０五二號
    警卷，下稱警二卷，第四、五頁）、證人即告訴人己○○（
    見南縣永警偵字第０九五一００一一三七號警卷，下稱警三
    卷，第七、八頁）、證人即告訴人丁○○（見上開警卷第十
    一頁）所為證詞相符，復有蒐證照片十六張（見警一卷第十
    八、十九頁；警二卷第七頁；警三卷第十六至二十頁）、贓
    物認領保管單四紙（見警一卷第十五頁；警二卷第十四頁；
    警三卷第十四、十五頁）在卷可憑，另有鑰匙一支扣案可證
    （見警三卷第十三頁），足認被告自白與事實相符。綜上，
    本案事證明確，被告犯行應堪認定。
三、論罪科刑：
（一）窗戶乃用以阻隔內部財物與外界之直接接觸，為刑法第三
      百二十一條第一項第二款所稱之安全設備。核被告甲○○
      就犯罪事實所為，係犯第三百二十一條第一項第二款之
      踰越牆垣及安全設備竊盜罪。被告甲○○先踰越牆垣，再
      踰越窗戶安全設備，依最高法院八十六年臺上字第三二九
      五號判例意旨，此數侵害行為乃於同時同地實施，侵害同
      一法益，各行為之獨立性極為薄弱，依一般社會健全觀念
      ，在時間差距上，難以強行分開，在刑法評價上，以視為
      數個舉動之接續施行，合為包括之一行為予以評價，較為
      合理，故應屬接續犯，僅論以一踰越牆垣及安全設備竊盜
      行為。又被告先後四次竊盜犯行，手法相同，時間緊接，
      所犯均係構成要件相同之罪名，顯係基於概括犯意為之，
      惟被告行為後，刑法第五十六條連續犯之規定，業於九十
      四年二月二日修正公布刪除，並於九十五年七月一日施行
      ，依修正後刑法而言，被告各次行為將各別獨立論罪，此
      較諸修正前適用刑法第五十六條連續犯之規定論以一罪並
      加重其刑，顯以修正前刑法第五十六條之規定較有利於被
      告。是既無刑法第二條第一項但書之情形，自仍應依刑法
      第二條第一項前段之規定適用被告行為時之法律，而論以
      連續犯（最高法院九十五年第八次刑事庭會議決議內容參
      照）。故應依修正施行前刑法第五十六條連續犯之規定，
      就被告上開犯行論以連續犯，並依法加重其刑。又本件被
      告應論處累犯加重部分，係於五年以內再故意犯本件有期
      徒刑以上之罪，不論依修正前之刑法第四十七條，或修正
      後之刑法第四十七條第一項之規定，均構成累犯，對被告
      而言並無有利或不利之情形，自不生新舊法比較之問題，
      應逕依修正前刑法第四十七條，論以累犯，並遞加重其刑
      。
（二）爰審酌被告甲○○於九十三年間因竊盜案件，經本院判處
      有期徒刑三月確定，於九十四年二月二日執行完畢，有臺
      灣高等法院被告前案紀錄表一份附卷可憑，不思謹慎行為
      ，屢犯竊盜犯行，及其犯罪之動機、目的、手段、所生危
      害及被告品行，惟被告竊得物品均由被害人領回，被害人
      損失非鉅，並斟酌其於本院審理時能坦白承認，澄清相關
      案情，犯後態度良好等一切情狀，量處如主文所示之刑，
      以資懲儆。
（三）末按被告行為時刑法第三十八條第一項第二款乃規定「供
      犯罪所用或所得之物」、同條第三項「第一項第二款、第
      三款之物，以屬於犯人者為限，得沒收之。但有特別規定
      者，依其規定。」，惟修正施行後刑法第三十八條第一項
      第二款並無修正，第三項則將「犯人」修正為「犯罪行為
      人」，僅屬文字之調整，並未涉及實質刑罰內容之變更，
      故適用結果並無有利或不利被告之情形，不生新舊法比較
      問題。查扣案鑰匙一支為被告所有供犯本罪所用之物，業
      據其供明在卷可按，爰依修正施行前刑法第三十八條第一
      項第二款之規定宣告沒收。
據上論斷，應依刑事訴訟法第二百九十九條第一項前段、第二百
七十三條之一第一項，刑法第二條第一項前段、修正施行前刑法
第五十六條、刑法第三百二十一條第一項第二款、第三百二十條
第一項、修正施行前刑法第四十七條、第三十八條第一項第二款
，判決如主文。
本案經檢察官戊○○到庭執行職務
中    華    民    國    95    年    12    月    13    日
                  刑事第八庭    法  官  王慧娟
以上正本證明與原本無異。
如不服本判決，應於判決送達後10日內，向本院提出上訴狀（應
附繕本）。
                                書記官  吳姁穗
中    華    民    國    95    年    12    月    13    日
附錄法條：
中華民國刑法第321條第1項第2款：
犯竊盜罪而有左列情形之一者，處 6 月以上、 5 年以下有期徒
刑：
二  毀越門扇、牆垣或其他安全設備而犯之者。
中華民國刑法第320條：
意圖為自己或第三人不法之所有，而竊取他人之動產者，為竊盜
罪，處 5 年以下有期徒刑、拘役或 5 百元以下罰金。


司法院資訊處製作；財團法人民間司法改革基金會備份。
